臺灣臺南地方法院民事判決
110年度訴字第661號
原      告  劉國棟    住○○市○區○○○路○段000號五樓                        之0
訴訟代理人  藍慶道律師
被      告  李青和  
訴訟代理人  蘇清水律師
            黃郁庭律師
            蘇國欽律師
上列當事人間請求確認優先購買權不存在事件，經本院於民國11
0年9月30日言詞辯論終結，判決如下：
    主  文
確認被告對於臺南市○○區○○段0000地號土地、同段1117地號土地
之優先承買權不存在。
訴訟費用新臺幣11,791元由被告負擔。
    事實及理由
一、按確認法律關係之訴，非原告有即受確認判決之法律上利益
    者，不得提起之；確認法律關係基礎事實存否之訴，亦同，
    民事訴訟法第247條第1項定有明文。所謂即受確認判決之法
    律上利益，係指因法律關係之存否不明確，致原告在私法上
    之地位有受侵害之危險，此項危險得以對於被告之確認判決
    除去之而言（最高法院109年度台上字第1779號判決意旨參
    照）。原告主張本院109年度司執字第83851號分割共有物執
    行事件拍賣標的物臺南市○○區○○段0000地號、同段1117地號
    土地(下合稱系爭土地，分別時各以地號稱之），原告為拍
    定人，被告雖為系爭土地上門牌號碼臺南市○○區○○街00巷0
    號房屋、13巷4號房屋、13巷6號房屋（下合稱系爭房屋，分
    別時各以門牌號碼稱之）之所有權人，惟其並非土地法第10
    4條規定有依同樣條件優先購買之權利人，詎被告竟向本院
    民事執行處主張其為基地承租人，依土地法第104條第1項規
    定行使優先購買權，本院民事執行處因而准許被告得優先購
    買系爭土地。是兩造間就被告對於系爭土地有無優先購買權
    並不明確，致使原告承買系爭土地私法上之地位有受侵害之
    危險，而此危險狀態得以本件確認判決除去之，依前揭說明
    ，原告提起本件訴訟，請求確認被告對於系爭土地之優先購
    買權不存在，應有即受確認判決之法律上利益，合先敘明。
二、原告主張：
　㈠兩造及其他共有人共有系爭土地，前經本院以109年度南簡字
    第472號分割共有物事件判決變價分割確定後，原告執確定
    判決向本院民事執行處聲請強制執行，經本院以109年度司
    執字第83851號分割共有物執行事件受理後，原告於民國110
    年3月30日以新臺幣（下同）108萬7,700元得標拍定。本院
    民事執行處於同日函知被告如符合土地法第104條第1項所定
    優先購買權之資格，請於文到10日內聲明願否優先購買，被
    告於110年4月8日具狀表示依民法第824條第7項規定行使共
    有人之優先購買權，經本院民事執行處於同年月12日函知被
    告謂本件為共有人拍定，其他共有人不得主張共有人優先承
    買權，如被告符合土地法第104條規定，請於文到5日內提出
    相關證明文件等語，被告始於110年4月16日向本院民事執行
    處具狀表示其依土地法第104條第1項規定行使承租人優先購
    買權。因共有人優先購買權與承租人優先購買權依據不同法
    令，屬單獨個別之權利，被告於110年4月1日收受本院民事
    執行處第一次通知後，迨至同年月16日始行使土地法第104
    條第1項規定之優先購買權，已逾土地法第104條第2項所定
    之10日不變期間，應視為已放棄承租人優先購買權，不得再
    行主張。
　㈡系爭土地原非被告之父李文松單獨所有，系爭房屋之建材、
    面積與李文松申請營造執照、建築物使用許可證記載不符，
    系爭房屋由被告辦理第一次所有權登記，足見李文松興建之
    舊屋已經拆除。又系爭土地為兩造及訴外人李璧如、李永祺
    、李弘雄、李淙鎰共有，被告未與系爭土地共有人簽署書面
    租賃契約，應無向系爭土地共有人租地建屋之事實，至 被
    告抗辯其以繳付地價稅作為租金之對價給付，與部分共有人
    成立租約，應為臨訟杜撰之詞，且不得拘束原告及其他土地
    共有人。況未定租賃期限之租地建屋契約，應以書面訂立為
    限，縱被告與部分土地共有人以口頭成立租賃契約，亦不符
    合法定之書面要件，租賃契約不生效力。退萬步言，如認應
    視為不定期限之租賃，因系爭房屋屋齡至少45年以上，明顯
    超過法定租賃契約最長20年之上限限制，已超過固定資產耐
    用年數表關於加強磚造耐用年數35年，即使系爭房屋對於系
    爭土地有租賃關係，明顯業已耗盡，基於都市更新理念，當
    無永遠保護老舊建物，反捨土地所有權人合法權益於不顧之
    必要，土地所有人更無須永久無償提供基地予地上建物使用
    之理。爰依民法第450條第2項規定，以民事陳報狀繕本之送
    達作為終止租賃契約之意思表示，該書狀經被告收受後，被
    告已不得對系爭土地主張優先購買權。
　㈢並聲明：確認被告對於系爭土地之優先購買權不存在。
三、被告則以：
　㈠被告於110年3月30日接獲本院民事執行處以土地法第104條第
    1項規定之通知後，於110年4月6日以書狀表明依民法第824
    條第7項規定行使優先購買權，係因被告不知系爭土地之拍
    定人為共有人，且證明被告為共有人之優先購買權較易，縱
    被告未於書狀內載明行使土地法第104條第1項規定之優先購
    買權，但被告並無排除行使土地法第104條第1項規定之優先
    購買權之意，否則即有陷被告受有行使權利之不利地位，被
    告實係主張民法第824條第7項及土地法第104條第1項之優先
    承買權。況一般人收受法院通知是否行使優先購買權，不問
    係行使何種優先購買權，均欲悉數主張，縱被告僅主張共有
    人優先購買權或優先購買權不明，法院仍應探究被告是否尚
    有其他優先購買權可得主張，此即為本院民事執行處於110
    年4月12日函命被告補正意旨所在。
  ㈡被告之父李文松購買系爭土地後，於55年6月9日以買賣為原
    因於同年7月12日登記予其子即被告與訴外人李弘雄、李佳
    璋共有時，李文松在系爭土地上建築之系爭房屋業已存在，
    嗣於75年10月27日辦理第一次所有權登記為被告所有，依民
    法第425條之1規定，被告與系爭土地共有人即李弘雄、李佳
    璋之間，推定有租賃關係，且無論是法定租賃關係或意定租
    賃關係，被告均得依土地法第104條第1項規定聲明優先購買
    權。縱系爭房屋與系爭土地無法定租賃關係，惟被告與其他
    共有人李弘雄、李佳璋約定租用系爭土地，由被告繳納地價
    稅為對價關係，屬租地建屋之租賃關係，依民法第449條第3
    項規定，租地建屋契約並無不得逾20年之限制，被告自得行
    使土地法第104條第1項所定之基地承租人優先購買權。反觀
    原告以投資為目的，拍得少許土地持份，始為土地法第104
    條規定所欲防止之行為等語。
  ㈢並聲明：原告之訴駁回。
四、兩造不爭執事項（見本院卷㈡第34至37頁）：
　㈠系爭土地於102年11月1日地籍圖重測前分別為臺南市○區○段0
    00000地號土地、同段48-71地號土地，於55年7月12日以買
    賣為原因登記為被告及其兄弟李弘雄、李佳璋等3人所有，
    被告、李弘雄、李佳璋權利範圍各為3分之1。嗣李佳璋於87
    年12月13日死亡，其權利範圍3分之1由其子女李璧如、李昆
    蒼、李淙鎰於88年5月3日完成繼承登記。其後，李弘雄所有
    之1104地號土地權利範圍3分之1、李淙鎰所有之1104地號土
    地權利範圍9分之1遭法院查封拍賣，由李弘雄之子李文祺於
    104年3月30日以拍賣為原因登記取得所有權，當時無任何人
    主張優先購買權。
　㈡系爭土地上現有三棟3層樓加強磚造住宅，於65年9月21日建
    築完成後，由被告於75年10月27日辦理第一次登記為所有權
    人，權利範圍為全部(即系爭房屋)。各筆建物之建號、門牌
    號碼、坐落基地詳如下表所示。
中正段建號 102年11月1日地籍圖重測前之建號 門牌號碼 使用執照 坐落基地 755 田段745建號 臺南市○○區○○街00巷0號 南工字第11605號使用執照 1104地號 1117地號 767 田段743建號 臺南市○○區○○街00巷0號 南工字第17893號使用執照 1117地號 768 田段744建號 臺南市○○區○○街00巷0號 南工字第18887號使用執照 1117地號 
　㈢原告於108年8月21日拍定得標李昆蒼所有之土地權利範圍9分
    之1後，因無共有人主張優先承買權，原告於同年月29日以
    拍賣為原因辦理所有權移轉登記完畢。
　㈣原告於109年1月8日向法院提出裁判分割系爭土地訴訟，經本
    院以109年度南簡字第472號判決系爭土地應變價分割，所得
    價金按共有人應有部分比例分配，於109年8月12日確定在案
    後，原告於109年9月2日持該確定判決書為執行名義聲請強
    制執行，經本院以109年度司執字第83851號分割共有物執行
    事件受理後，歷經8次拍賣，由原告於110年3月30日第9次拍
    賣程序中以108萬7,700元拍定。
　㈤本院民事執行處因被告為坐落系爭土地上之建物所有權人，
    於110年3月30日寄發南院武109司執南字第83851號函，通知
    被告如符合土地法第104條第1項資格者，對系爭土地有優先
    承買權，請於文到10日內聲明願否依同樣條件優先承買系爭
    土地，被告於110年4月1日收受該函後，於同年月8日提出民
    事聲明優先承買狀，記載「聲明人爰依民法第824條第7項規
    定，並參酌最高法院86年度台上字第1737號民事判決『強制
    執行之拍賣，既為買賣之一種，則執行拍賣之共有土地之全
    部時，共有人自有依同樣條件優先承購之權』，特於法定期
    間內聲明願依原拍定價格(即1,087,000元)為優先購買」等
    語，本院民事執行處於110年4月12日再發函通知被告「本件
    為共有人拍定，其他共有人無優先購買權，臺端如符合土地
    法第104條之規定，請於文到5日內提出相關證明文件」，被
    告於翌日(13日)收受該函後，於同年月16日提出民事聲明優
    先承買狀，聲明依土地法第104條第1項第3款(系爭土地承租
    人)規定優先承買系爭土地。
　㈥本院民事執行處於110年4月20日發函通知被告符合優先承買
    權資格並限期繳清價金1,087,000元，被告於110年4月22日
    如數繳清。原告不服，向本院民事執行處聲明異議，本院司
    法事務官於110年5月3日裁定駁回其異議，原告於110年4月2
    9日提起本件確認優先購買權不存在訴訟。
　㈦被告與訴外人李弘雄共同居住於臺南市○○區○○街00巷0號，分
    別居住於3樓及2樓。
　㈧被告與訴外人李弘雄、李佳璋等3人間歷年來均無就系爭土地
    與地上建物間關係成立任何書面或字據約定。
五、本院判斷之理由：
　㈠被告主張行使優先購買權，未逾土地法第104條第2項所定期
    間：
　⒈按不動產經拍定或交債權人承受時，如依法有優先承買權利
    人者，執行法院應通知其於法定期限或執行法院所定期限內
    表示願否優先承買，辦理強制執行事件應行注意事項第44點
    第1項定有明文。而強制執行法之拍賣為買賣之一種，即拍
    定人為買受人，以執行法院代替債務人立於出賣人之地位為
    出賣，關於買賣條件之通知或行使優先購買權之意思，亦可
    由執行法院代為或代受，並據為優先購買權是否合法行使或
    視為放棄之判斷(最高法院109年度台上字第203號判決意旨
    參照)。次按基地出賣時，承租人有依同樣條件優先購買之
    權；前項優先購買權人，於接到出賣通知後十日內不表示者
    ，其優先權視為放棄，土地法第104條定有明文。此基地承
    租人之優先購買權，乃成立買賣契約之形成權，一經承租人
    行使，即與出賣人間成立買賣契約，而其立法意旨在於解決
    當基地上有房屋存在時之房地關係，促進基地與其地上之房
    屋得以合歸一人所有，以盡經濟上之效用，並使法律關係單
    純化，而杜紛爭，故為避免法律關係久懸不定，影響原買賣
    契約之交易安全及當事人之權益，就此優先購買權之行使期
    間理應設有相當之限制，此觀民法針對形成權之行使均設有
    行使期間之規定，其目的即在使法律關係得以早日安定。因
    此，從基地承租人之優先購買權旨在使基地與基地上之房屋
    合歸一人之規範目的而言，於不動產由法院拍賣之情形下，
    基地承租人優先承買權之行使，應解釋為其無論係行使何項
    優先承買權而對基地主張優先購買，以其於執行法院所定期
    限內表明願以同一條件行使優先承買權之意思表示到達執行
    法院時，即發生效力。
　⒉原告於109年1月8日訴請裁判分割系爭土地，經本院以109年
    度南簡字第472號判決應予變價分割，所得價金按共有人應
    有部分比例分配，於109年8月12日確定，原告於109年9月2
    日持確定判決書為執行名義聲請強制執行，經本院以109年
    度司執字第83851號分割共有物執行事件受理後，歷經8次拍
    賣，由原告於110年3月30日第9次拍賣程序中以108萬7,700
    元拍定。嗣本院民事執行處因被告系爭房屋所有權人，於11
    0年3月30日以南院武109司執南字第83851號函通知被告如符
    合土地法第104條第1項資格者，對系爭土地有優先購買權，
    請於文到10日內聲明願否依同樣條件優先購買系爭土地，被
    告於110年4月1日收受該函後，於同年月8日提出民事聲明優
    先承買狀表明「聲明人爰依民法第824條第7項規定，並參酌
    最高法院86年度台上字第1737號民事判決『強制執行之拍賣
    ，既為買賣之一種，則執行拍賣之共有土地之全部時，共有
    人自有依同樣條件優先承購之權』，特於法定期間內聲明願
    依原拍定價格(即1,087,000元)為優先購買」等語，本院民
    事執行處再於110年4月12日函知被告「本件為共有人拍定，
    其他共有人無優先購買權，臺端如符合土地法第104條之規
    定，請於文到5日內提出相關證明文件」，被告於翌日(13日
    )收受該函後，於同年月16日提出民事聲明優先承買狀聲明
    依土地法第104條第1項第3款(系爭土地承租人)規定主張行
    使優先承買權。本院民事執行處於110年4月20日函知被告符
    合優先承買權資格並限期繳清價金108萬7,700元，被告已於
    110年4月22日如數繳清。惟原告不服，向本院民事執行處聲
    明異議，本院司法事務官於110年5月3日裁定駁回其異議，
    原告於110年4月29日提起本件確認優先購買權不存在訴訟之
    事實，為兩造所不爭執(不爭執事項㈣至㈥)，並經本院依職權
    調閱本院109年度司執字第83851號分割共有物執行卷宗核閱
    無訛，是被告經執行法院於110年3月30日通知是否行使土地
    法第104條優先承買權時，雖於110年4月8日具狀表示依民法
    第824條第7項規定行使共有人之優先承買權，但經執行法院
    再次通知命其於文到後5日內表明是否行使土地法第104條第
    1項優先購買權後，被告已於限期內表明依土地法第104條第
    1項規定行使權利，揆諸前開規定及說明，被告既已於收受
    執行法院通知後10日內明示表示行使優先購買權，縱係基於
    不同法律之規定，應認被告並無拋棄土地法第104條第1項優
    先購買權之意，自無逾期行使而視為放棄可言。原告主張被
    告已逾行使土地法第104條第1項優先購買權之期間，即無可
    採。
　㈡被告非系爭土地之承租人，不得行使土地法第104條第1項之
    優先承買權：
　⒈按基地出賣時，地上權人、典權人或承租人有依同樣條件優
    先購買之權，土地法第104條第1項前段定有明文。所謂基地
    承租人，係指在他人土地上有房屋為目的而租用基地者，至
    承租人是否專以建屋為目的，則非所問(最高法院108年度台
    上字第2009號判決)，是該條項所定之房屋基地優先購買權
    ，既係承租人對於出租人之買賣契約訂立請求權，自須以對
    於房屋基地有租賃關係存在為前提要件，故提起此項訴訟之
    原告，應先證明其基地租賃關係存在，始有買賣契約訂立之
    請求權可言（最高法院69年度台上字第2391號判決參照）。
    被告抗辯其父李青松在其所有之系爭土地上興建系爭房屋，
    其後系爭土地及系爭房屋所有權讓與相異之人，其後由被告
    取得系爭房屋所有權，有民法第425條之1規定之法定租賃權
    ，為系爭土地之承租人；又被告之系爭房屋位於系爭土地上
    ，被告以繳付地價稅額為對價，與當時系爭土地共有人李弘
    雄、李佳璋成立租賃關係，為系爭土地之承租人云云，為原
    告所否認，依上說明，應由被告就其租用系爭土地之事實，
    負舉證之責。
　⒉系爭土地於102年11月1日地籍圖重測前分別為臺南市○區○段0
    00000地號土地、同段48-71地號土地，於55年7月12日以買
    賣為原因登記為被告及其兄弟李弘雄、李佳璋等3人所有，
    被告、李弘雄、李佳璋權利範圍各為3分之1。嗣李佳璋於87
    年12月13日死亡，其權利範圍3分之1由其子女李璧如、李昆
    蒼、李淙鎰於88年5月3日完成繼承登記。其後，李弘雄所有
    之1104地號土地權利範圍3分之1、李淙鎰所有之1104地號土
    地權利範圍9分之1遭法院查封拍賣，由李弘雄之子李文祺於
    104年3月30日以拍賣為原因登記取得所有權，當時無任何人
    主張優先購買權。系爭土地上現有三棟3層樓加強磚造住宅
    ，於65年9月21日建築完成後（使用執照各為南工字第11605
    號、南工字第18887號、南工字第17893號），由被告於75年
    10月27日辦理第一次登記為所有權人，權利範圍為全部之事
    實，為兩造所不爭執(不爭執事項㈠㈡)。又被告之父李文松曾
    於44年3月11日向翁新臺、王愛惠購買位於系爭土地上建築
    物即本國式木造住家及中國式木瓦造住家後，經臺南市政府
    建設局於43年8月19日核發在系爭土地上增建磚木混合造平
    房之營造執照予李文松，於50年12月15日核發在系爭土地上
    改建磚造補強柱參層樓住宅之營造執照予李文松，於54年5
    月14日核發在系爭土地上新造磚造加強補強柱參層樓住宅之
    建築營造執照予李文松，此有被告提出之出賣證書、臺南市
    政府建設局營造執照附卷可憑（見本院卷㈠第101-123頁）。
    惟系爭土地從未登記為被告之父李文松所有，此有土地重測
    前異動索引、人工登記簿謄本在卷可稽（見本院卷第315-37
    5頁）；據證人李弘雄即被告之兄到庭具結證稱：系爭土地
    是我父母買的，但是用誰的名字買的我不清楚，我父親在系
    爭土地上蓋房子，房子有前、後棟，分別面臨23巷及13巷，
    後來先拆掉後棟重蓋，再拆掉前棟重蓋，現在土地上的房子
    已經不是原來的舊屋，我不記得舊屋是何時蓋的，但至今至
    少50年了，當時我父親重蓋房子的時候，土地還沒有分給我
    們，我印象中，父母是在蓋完房子後才把土地分給我們兄弟
    ，土地上的房子不是被告所蓋的，當時本來是要房屋及土地
    都分給我們三兄弟，可是父母親覺得被告經濟能力較差，我
    與李佳璋當時經濟能力較好，所以父母跟我與李佳璋說，要
    把房子分給被告，土地分給我們三兄弟，我跟李佳璋都有同
    意等語(見本院卷㈠第389-396頁)，足見被告之父李文松於44
    年間購買系爭土地上之本國式木造住家及中國式木瓦造住家
    房屋，嗣後於43年、50年、54年申請在系爭土地上增建磚木
    混合造平房、改建磚造補強柱參層樓住宅、新造磚造加強補
    強柱參層樓住宅之營造執照，於55年間由被告及其兄弟李弘
    雄、李佳璋等3人登記為系爭土地所有權人，再由被告另憑
    南工字第11605號、南工字第18887號、南工字第17893號使
    用執照於65年9月21日建築完系爭房屋等情，由是可知被告
    之父李文松未曾為系爭土地所有權人，其雖於44年間向他人
    購買本國式木造住家及中國式木瓦造住家，且李文松於43年
    、50年、54年曾申請營造執照在系爭土地上增建、改建、新
    造房屋，惟李文松興建之房屋已業已拆除，系爭房屋係於65
    年9月21日憑南工字第11605號、南工字第18887號、南工字
    第17893號使用執照建築完成後，由被告於75年10月27日辦
    理第一次登記，則被告之父李文松並非在自己所有之系爭土
    地上建築系爭房屋，系爭房屋應為被告於65年間在其共有之
    系爭土地上建築完成，應可認定。　
　⒊次按土地法第104條第1項於64年7月24日修正時，將原規定「
    基地出賣時，承租人有依同樣條件優先購買之權，房屋出賣
    時，基地所有權人有同樣條件優先購買之權」，擴張為：「
    基地出賣時，地上權人、典權人或承租人有依同樣條件優先
    購買之權。房屋出賣時，基地所有權人有依同樣條件優先購
    買之權。……」，其修正理由固提及：「…為配合憲法第142條
    及耕地三七五減租條例之規定，保護現有基地或房屋所有權
    人、典權人、地上權人、承租人或其他合法使用人之權益」
    等語。惟尋繹其在立法院修正過程，行政院所提修正草案原
    為「基地出賣時，地上權人、承租人或其他合法使用人有依
    同樣條件優先購買之權……」，立法院考量「其他合法使用人
    」範圍廣，裁量幅度過大，恐形成不公現象，而因該合法使
    用人意指典權人，即逕以典權人取代合法使用人，通過現行
    條文。是現行法除租賃外，具有地上權、典權關係者亦可行
    使優先購買權，然非謂除此之外，其他合法使用人亦得以擴
    張解釋或類推適用方式依該條主張優先購買權，否則買受人
    將無從預知優先購買權利人之範圍，有礙交易之安定性（最
    高法院101年度台上字第567號判決意旨參照）。縱因民法第
    425條之1規定推定有租賃關係，但究與土地法第104條第1項
    所示之承租人，係本於意定租地建屋契約而占有基地之情形
    有別。依民法第757條規定：「物權除依法律或習慣外，不
    得創設。」，自不宜擴張解釋或類推適用各該規定，認該推
    定租賃關係之承租人得享有此具物權效力之優先承買權。被
    告之父李文松並非在自己所有之系爭土地上建築房屋，已如
    上述，退步言之，縱被告之父李文松或被告本人在其所有或
    共有之系爭土地上建築系爭房屋，依上開說明，被告亦不得
    基於法定租賃權之地位，行使土地法第104條第1項規定之優
    先承買權，被告此部分抗辯，顯然無據。
　⒋再按土地法第104條第1項規定之優先購買權，乃成立買賣契
    約之形成權，其權利之有無，應依行使權利時之狀態認定之
    (最高法院106年度台上字第1263號判決意旨參照)。被告抗
    辯其在系爭土地上建築房屋，與系爭土地共有人李弘雄、李
    佳璋間約定以繳納地價稅作為租金對價云云，並提出地價稅
    繳納繳款書為憑(見本院卷㈠第127-201頁)。然查，系爭房屋
    於65年間建築完成，於75年10月27日辦理所有權第一次登記
    ，斯時系爭土地所有權人為被告、李弘雄、李佳璋等3人，
    雖證人李弘雄到庭證稱：系爭土地之地價稅是被告繳納，作
    為房子使用土地的租金等語明確(見本院卷㈠第392頁)，但至
    多僅能證明被告與證人李弘雄間有達成由被告繳納地價稅，
    作為使用證人李弘雄就系爭土地應有部分權利之代價而已，
    被告並未證明其有與共有人李佳璋達成租用土地之合意，難
    認被告確有承租系爭土地之事實，被告抗辯其繳納系爭土地
    之地價稅額作為租用系爭土地之對價云云，殊屬牽強，為無
    可採。
六、綜上所述，被告行使優先購買權未逾土地法第104條第2項所
    定期間，惟被告非系爭土地承租人，不得行使土地法第104
    條第1項之優先購買權。從而，原告請求確認被告對於系爭
    土地之優先購買權不存在，為有理由，應予准許。
七、末按訴訟費用，由敗訴之當事人負擔；法院為終局判決時，
    應依職權為訴訟費用之裁判，民事訴訟法第78條、第87條第
    1項分別定有明文。查本件訴訟費用額確定為11,791元（即
    第一審裁判費)，依上開規定，應由被告負擔，爰判決訴訟
    費用負擔如主文第2項所示。
八、本件事證已臻明確，兩造其餘之攻擊或防禦方法及所用之證
    據，經本院斟酌後，認為均不足以影響本判決之結果，爰不
    逐一論列，附此敘明。
九、據上論結，原告之訴為有理由，判決如主文
中　　華　　民　　國　　110 　年　　10　　月　　14　　日
                  民事第一庭    法  官　張桂美
以上正本係照原本作成。
如不服本判決，應於送達後20日內，向本院提出上訴狀並表明上
訴理由（須附繕本）。如委任律師提起上訴者，應一併繳納上訴
審裁判費。 
中　　華　　民　　國　　110 　年　　10　　月　　15　　日
                                書記官  林彥丞